臺灣雲林地方法院刑事判決　　　　　　　　　　　　　九十三年度訴字第二一六號
　　公　訴　人　臺灣雲林地方法院檢察署檢察官
　　被　　　告　乙○○
右列被告因違反毒品危害防制條例案件，經檢察官提起公訴（九十三年度毒偵字第一
五九號），被告自白犯罪，本院合議庭裁定由受命法官獨任進行簡式審判程序，本院
判決如左：
    主  文
乙○○連續施用第一級毒品，處有期徒刑柒月。緩刑貳年。扣案之第壹級毒品海洛因
淨重零．參捌公克（空包裝重零．貳貳公克）沒收銷燬之。
    事  實
一、乙○○前因施用第一級毒品案件，經觀察、勒戒執行完畢，認無繼續施用毒品之
    傾向，予以釋放，並由臺灣雲林地方法院檢察署檢察官於民國（下同）九十年十
    二月六日，以九十年度毒偵字第一○五九、一四一三號不起訴處分確定。詎其仍
    不思悔改，復基於概括犯意，自九十二年十二月中旬某日起至九十三年二月一日
    止，連續在雲林縣斗六市○道路旁其所駕駛之車內等，以將毒品海洛因摻水置於
    針筒內注射血管之方式，施用第一級毒品海洛因多次。嗣於九十三年二月一日十
    八時三十分許，於有偵查權之警方未發覺前，乙○○囑請其母親吳秀月代為向警
    方報案自首犯罪，並由警員前往其雲林縣古坑鄉○○村○○路二巷八之三號住處
    ，取出第一級毒品海洛因淨重○．三八公克（空包裝重０．二二公克）及其所有
    施用毒品器具注射針筒一支、吸管二支及生理食鹽水空瓶一罐等物而受裁判。
二、案經雲林縣警察局斗南分局移送臺灣雲林地方法院檢察署檢察官偵查起訴。
    理  由
一、本件被告乙○○所犯為死刑、無期徒刑、最輕本刑三年以上有期徒刑及高等法院
    管轄第一審案件以外之罪，並經被告於準備程序進行中，就前揭被訴事實為有罪
    之陳述，經法官告知簡式審判程序之旨，並聽取公訴人、被告之意見後，合議庭
    認為適宜，依刑事訴訟法第二百七十三條之一第一項之規定，裁定進行簡式審判
    程序，合先敘明。
二、右揭犯罪事實業經被告乙○○自白不諱，其尿液經檢驗結果呈嗎啡陽性反應，有
    雲林縣衛生局煙毒尿液檢驗成績書附卷可稽。此外，並有第一級毒品海洛因淨重
    ○．三八公克（空包裝重０．二二公克）及施用毒品之器具注射針筒一支、吸管
    二支及生理食鹽水空瓶一瓶扣案可資佐證，上開毒品經法務部調查局鑑定結果確
    含海洛因成分，亦有法務部調查局九十三年三月八日調科壹字第一六○○○二二
    ○二號鑑定通知書在卷可按。又被告前因施用毒品案件，經觀察、勒戒執行完畢
    ，認無繼續施用毒品之傾向，予以釋放，並由檢察官為不起訴處分確定，有不起
    訴處分書及刑案資料查註紀錄表及臺灣高等法院被告全國前案紀錄表各一份存卷
    供參，是被告於觀察、勒戒執行完畢釋放後，五年內再犯施用毒品之犯罪事實，
    事證巳臻明確，被告犯行洵堪認定，自應依法論科。
三、查海洛因係毒品危害防制條例第二條第二項第一款所規定之第一級毒品，不得非
    法持有、施用。核被告乙○○所為，係犯毒品危害防制條例第十條第一項施用第
    一級毒品罪。被告持有第一級毒品進而施用，其持有之低度行為為施用之高度行
    為所吸收，不另論罪。其先後多次施用第一級毒品，時間密接，犯罪構成要件相
    同，顯係基於概括犯意反覆為之，應依連續犯之規定，論以一罪，並依法加重其
    刑。另被告於有偵查權之警方未發覺前，囑請其母親吳秀月代為向警方報案自首
    犯罪，並由警員前往其雲林縣古坑鄉○○村○○路二巷八之三號住處，取出第一
    級毒品海洛因淨重○．三八公克（空包裝重０．二二公克）及其所有施用毒品器
    具注射針筒一支、吸管二支及生理食鹽水空瓶一罐等物而受裁判等情，業據其母
    吳秀月於警詢時證述甚詳，此有吳秀月警詢筆錄在卷可稽，堪認其所為合乎自首
    之要件，應依刑法第六十二條之規定減輕其刑，並依法先加後減。爰審酌被告前
    曾因施用毒品獲不起訴處分，猶因經商失敗施用海洛因再犯本罪，顯未衷心悛悔
    ，漠視法令之禁制，恣意濫用藥品，甚為可訾，兼衡其施用海洛因所生危害實以
    自戕健康為主，於他人尚無明顯重大危害及其犯後終能坦然認錯等一切情狀，量
    處如主文所示之刑。末查被告前未曾受有期徒刑以上刑之宣告，有臺灣高等法院
    被告全國前案紀錄表一份在卷可參，其於九十年十二月六日因施用第一級毒品，
    經觀察、勒戒，認無繼續施用毒品之傾向而經釋放後，至九十二年十二月中旬始
    因經商失敗，一時失慮致再罹本案，犯後已深知悔悟而自首接受裁判，其自首後
    生活穩定也已戒毒，業據被告於本院審理時供陳明確，循此可認被告與深陷毒癮
    而不可自拔者尚屬有異，其經受本件罪刑宣告之教訓後，當益知警惕而無再犯之
    虞，本院因認所宣告之刑，以暫不執行為適當，爰併宣告緩刑二年，以啟自新。
四、扣案之第一級毒品海洛因淨重○．三八公克（空包裝重○．二二公克），為毒品
    ，應依毒品危害防制條例第十八條第一項前段規定諭知沒收銷燬之；至於其餘扣
    案之注射針筒一支、吸管二支及生理食鹽水空瓶一罐，並非違禁物，亦無沒收之
    必要，因此不宣告沒收。而被告於審理時並已表示拋棄，執行時也無須發還，予
    以丟棄即可，併此敘明。
五、據上論斷，應依刑事訴訟法第二百七十三條之一第一項、第二百八十四條之一、
    第二百九十九條第一項前段，毒品危害防制條例第十條第一項、第十八條第一項
    前段，刑法第十一條前段、第五十六條、六十二條、第七十四條第一款，判決如
    主文。
本案經檢察官甲○○到庭執行職務。
中      華      民      國    九十三    年      六      月      四      日
                                        臺灣雲林地方法院刑事第二庭
                                            法  官  李  明  鴻
右正本證明與原本無異。
如不服本判決，應於判決送達後十日內，向本院提出上訴狀。（須附繕本）
                                            書記官  李  坤  全
中      華      民      國    九十三    年      六      月      四      日
附錄本案論罪科刑法條
毒品危害防制條例第十條
施用第一級毒品者，處六月以上五年以下有期徒刑。
施用第二級毒品者，處三年以下有期徒刑。
